臺灣臺中地方法院刑事判決　　　　　　　96年度易字第4556號
公　訴　人　臺灣臺中地方法院檢察署檢察官甲○○
被　　　告　乙○○
上列被告因竊盜案件，經檢察官提起公訴（96年度偵字第16811
、16688號），本院判決如下：
    主  文
乙○○犯結夥攜帶兇器竊盜罪，累犯，處有期徒刑玖月。扣案之
鋸子貳支、拉力鎬貳支、扳手支、美工刀支、螺絲起子貳支
、榔頭壹支、壓力剪貳支、手電筒貳支、Ｔ字套筒壹支，均沒收
。又共同犯攜帶兇器竊盜罪，累犯，處有期徒刑拾壹月。扣案之
鐵鎚壹支、一字扳手壹支、十字扳手壹支、活動扳手壹支、機輪
扳手貳支、老虎鉗壹支、棉質手套壹只，均沒收。應執行有期徒
刑壹年陸月。扣案之鋸子貳支、拉力鎬貳支、扳手支、美工刀
支、螺絲起子貳支、榔頭壹支、壓力剪貳支、手電筒貳支、Ｔ
字套筒壹支、鐵鎚壹支、一字扳手壹支、十字扳手壹支、活動扳
手壹支、機輪扳手貳支、老虎鉗壹支、棉質手套壹只，均沒收。
其餘被訴結夥攜帶兇器竊盜部分無罪。
    事  實
乙○○曾犯竊盜罪、違反毒品危害防制條例案件及犯竊盜罪，經
法院分別判處有期徒刑1 年2 月、7 月及7 月，經法院裁定應執
行有期徒刑2 年2 月確定，於民國95年1 月26日執行完畢。復分
別於下列時、地為竊盜行為：
一、於96年6 月19日下午2 時許（起訴書誤載為下午6 時30分許
    ），與李建興、王健章（以上2 人均為成年人，現由檢察官
    另案偵辦中），共同基於意圖為自己不法所有之犯意聯絡，
    分持李建興所有，客觀上足以對人之生命、身體構成威脅，
    具有危險性之鋸子、拉力鎬、扳手、美工刀、螺絲起子、榔
    頭、壓力剪等足供為兇器使用之物，進入臺中縣梧棲鎮○○
    路122 號之「階梯幼稚園」內，竊取其內變電箱內之銅線（
    起訴書贅載白鐵水槽等），於96年6 月19日下午6 時30分許
    為警查獲，並扣得李建興所有，供行竊所用之鋸子2 支、拉
    力鎬2 支、扳手3 支、美工刀3 支、螺絲起子2 支、榔頭1
    支、壓力剪2 支、手電筒2 支、Ｔ字套筒1 支。
二、於96年7 月7 日上午某時，與鍾佳峻（成年人，現由檢察官
    另案偵辦中），共同基於意圖為自己不法所有之犯意聯絡，
    分持乙○○所有，客觀上足以對人之生命、身體、安全構成
    威脅，具有危險性之鐵鎚、一字扳手、十字扳手、活動扳手
    、機輪扳手、老虎鉗等足供為兇器使用之物，進入臺中縣梧
    棲鎮○○路122 號之「階梯幼稚園」內，竊取無熔絲開關1
    個（起訴書誤載為變電箱內之銅線）、白鐵水槽4 個。嗣為
    警於同日上午9 時20分許查獲，並扣得乙○○所有，供行竊
    所用之鐵鎚1 支、一字扳手1 支、十字扳手1 支、活動扳手
    1 支、機輪扳手2 支、老虎鉗1 支、棉質手套1 只。
    理  由
壹、有罪部分
一、認定犯罪事實所憑之證據及理由
    上開犯罪事實業據被告乙○○坦承不諱，核與證人即共犯李
    建興、王健章於警詢之供述及偵訊之證述、被害人丙○○之
    指述均大致相符，並有搜索扣押筆錄2 份、扣押物品目錄表
    2 份、贓物認領保管單2 張、現場照片20張、現場圖1 張、
    舊貨業買入登記簿影本1 份在卷可稽，並有鋸子2 支、拉力
    鎬2 支、扳手3 支、美工刀3 支、螺絲起子2 支、榔頭1 支
    、壓力剪2 支、手電筒2 支、Ｔ字套筒1 支、鐵鎚1 支、一
    字扳手1 支、十字扳手1 支、活動扳手1 支、機輪扳手2支
    、老虎鉗1 支、棉質手套1 只扣案可資佐證，事證甚為明確
    ，被告之犯行堪以認定。
二、論罪科刑之理由
  (一)查鋸子、拉力鎬、扳手、美工刀、螺絲起子、榔頭、壓力剪
    、鐵鎚、老虎鉗等物或係質地堅硬之金屬製鈍器，或係鋒利
    之銳器，客觀上均足以傷害他人之生命、身體，而足供為兇
    器使用。被告就犯罪事實一所為，係犯刑法第321 條第1項
    第3 款、第4 款之結夥攜帶兇器竊盜罪；就犯罪事實二所為
    ，係犯刑法第321 條第1 項第3 款之攜帶兇器竊盜罪。
  (二)被告就所犯結夥攜帶兇器竊盜罪與李建興、王健章間有犯意
    聯絡及行為分擔，為共同正犯。
  (三)被告就所犯攜帶兇器竊盜罪與鍾佳峻間有犯意聯絡及行為分
    擔，為共同正犯。
  (四)被告曾犯竊盜罪、違反毒品危害防制條例案件及犯竊盜罪，
    經法院分別判處有期徒刑1 年2 月、7 月及7 月，經法院裁
    定應執行有期徒刑2 年2 月確定，於95年1 月26日執行完畢
    ，有臺灣高等法院被告前案紀錄表在卷可案，其於5 年以內
    故意再犯本件有期徒刑以上之罪，均為累犯，應均依法加重
    其刑。
  (五)被告所犯上開二罪間，犯意各別，應予分論併罰。
  (六)審酌被告年輕力盛，不以己力賺取金錢，卻一再以竊取他人
    財物之方式以圖不勞而獲，其犯罪所生之危害非輕，惟犯罪
    後坦承犯行，態度良好等一切情狀，各量處如主文所示之刑
    ，並定其應執行刑。
  (七)扣案之鋸子2 支、拉力鎬2 支、扳手3支 、美工刀3 支、螺
    絲起子2 支、榔頭1 支、壓力剪2 支、手電筒2 支、Ｔ字套
    筒1 支，係共犯李建興所有，供行竊所用之物；扣案之鐵鎚
    1 支、一字扳手1 支、十字扳手1 支、活動扳手1 支、機輪
    扳手2 支、老虎鉗1 支、棉質手套1 只，則係被告所有，供
    行竊所用之物，業據被告供承在卷，爰依刑法第38條第1 項
    第2款之規定，併予宣告沒收。
貳、無罪部分
一、公訴意旨：被告於96年6 月27日上午9 時20分許，與案外人
    李建興及綽號「阿勇」之人（年約30餘歲，真實姓名年籍不
    詳），分持被告所有客觀上足以對人之生命、身體、安全構
    成威脅，具有危險性之鐵鎚、扳手、鋸子、工具拔等，前往
    址設臺中縣梧棲鎮○○路122 號「階梯幼稚園」內，竊取其
    內變電箱內之銅線等物，因認被告涉有刑法第321 條第1 項
    第3款、第4款之結夥攜帶兇器竊盜罪嫌。
二、檢察官之舉證：
    檢察官起訴被告涉嫌犯罪，係以下列事證為其論據：
  (一)被告之自白。
  (二)被害人丙○○之指述。
三、本院之判斷：
  (一)按被告或共犯之自白，不得作為有罪判決之唯一證據，仍應
    調查其他必要之證據，以察其是否與事實相符；又不能證明
    被告犯罪或其行為不罰者應諭知無罪之判決，刑事訴訟法第
    156 條第2 項、第301 條第1 項定有明文。
  (二)被告雖自白上開犯罪事實，惟被害人丙○○僅於96年7 月7
    日警詢中供稱：「96年6 月7 日曾來梧棲所報案失竊。也由
    水分局於96年6 月27日查獲竊嫌3 名。... 該竊嫌乙○○是
    6 月27日所查獲竊嫌之一無誤」等語，惟被告供稱其於96年
    6 月27日並未為警查獲，且遍查本案所有卷證，並無清水分
    局於96年6 月27日查獲被告之紀錄，亦無被告所指之共犯李
    建興、「阿勇」之供述，復無搜索扣押筆錄、贓物認領保管
    單在卷及行竊用之工具扣案可資佐證，本案既無其他證據足
    證被告之自白與事實相符，自應依上開規定，就此部分為被
    告無罪之判決。
、適用之法律
  (一)刑事訴訟法第299條第1項前段、第301條第1項。
  (二)刑法第28條、第321 條第1 項第3 款、第4 款、第47條第1
    項、第51條第5 款、第38條第1 項第2 款。
中　　華　　民　　國　　96　　年　　10　　月　　15　　日
                刑事第八庭   法  官  陳慧珊
上正本證明與原本無異。
如不服本判決，應於判決送達後10日內向本院提出上訴狀（應附
繕本），上訴於臺灣高等法院臺中分院。
                             書記官  施玉卿
中　　華　　民　　國　　96　　年　　10　　月　　15　　日
【附錄本案論罪科刑法條】
刑法第321條第1項第3款、 第4款：
犯竊盜罪而有左列情形之一者，處 6 月以上、 5 年以下有期徒
刑：
三、攜帶兇器而犯之者。
四、結夥三人以上而犯之者。
